---
title: "**Visualisasi Data dengan R<br>**"
subtitle: "Kumpulan kode untuk membuat berbagai grafik <br> menggunakan bahasa pemrograman R<br><br>"
author: "*Ditulis oleh : Panggah D. Putra*"
date: "*Update terakhir : `r format(Sys.time(), '%d %B %Y')`*"
output:
  html_document:
    toc: true
    toc_float: true
    toc_depth: 3
    theme: lumen
    highlight: tango
    df_print: paged
---

```{r setup, include=FALSE}
knitr::opts_chunk$set(echo = TRUE, warning = FALSE)
```

***

## **Prakata**

Website ini saya susun dalam rangka belajar visualisasi data menggunakan bahasa pemrograman R sekaligus belajar R Markdown, serta belajar lain-lain, panjang untuk disebutkan. Tentu saja, website ini masih dalam proses penyelesaian!

jika anda membuka website ini dengan *handphone*, demi tampilan yang lebih nyaman, saya sarankan untuk menggunakan tampilan situs desktop.

***

## **Pendahuluan**

Sebelum melangkah lebih jauh, saya asumsikan anda sudah cukup paham bahasa pemrograman R dan sudah menginstal [R](https://cran.r-project.org/) dan [Rstudio](https://www.rstudio.com/products/rstudio/#Desktop).

***

##### Klasifikasi Grafik

Grafik dalam website ini diklasifikasikan berdasarkan klasifikasi pada [Financial Times Visual Vocabulary](https://github.com/Financial-Times/chart-doctor/tree/main/visual-vocabulary){target="blank"} dengan tambahan dari berbagai sumber.

Berdasarkan *Financial Times Visual Vocabulary*, grafik dibagi ke dalam beberapa tipe antara lain:

* Peringkat <br>
* Distribusi

***

##### Palet Warna

Kita menggunakan palet warna yang berasal dari [MetBrewer](https://github.com/BlakeRMills/MetBrewer){target="blank"}. 

***

##### Dataset

Kita menggunakan beberapa dataset buatan. Sebagian besar grafik dibuat dengan menggunakan dataset *main_df*, terinsiprasi dari [flipbook_script.R](https://osf.io/vt2ny/){target="blank"} yang disebut oleh Cédric Scherer dalam websitenya, [Beyond Bar and Box Plots](https://z3tt.github.io/beyond-bar-and-box-plots/#import-data){target="blank"}.

*******

## **Prasarat**

Seperti yang sudah saya sebutkan sebelumnya, saya asumsikan anda sudah cukup paham bahasa pemrograman R dan sudah menginstal [R](https://cran.r-project.org/) dan [Rstudio](https://www.rstudio.com/products/rstudio/#Desktop).

***

### *Install Packages*

Pertama, kita harus instal terlebih dahulu (jika belum pernah diinstal sebelumnya pada perangkat anda ) *package-package* yang akan kita gunakan dalam membuat grafik.

install.packages('tidyverse')      
install.packages('CGPfunctions')      
install.packages('ggbump')             
install.packages('ggalt')            
install.packages('ggdist')            
install.packages('ggbeeswarm')        
install.packages('patchwork')        
install.packages('ggridges')      

***

### *Load Packages*

Selanjutnya, kita *load* package yang sebelumnya sudah kita instal.

```{r, message=FALSE}

library(tidyverse)    # untuk manupulasi, merapikan, dan visualisasi data
library(CGPfunctions) # untuk membuat Slope Graph
library(ggbump)       # untuk membuat Bump Chart
library(ggalt)        # untuk membuat Dumbbell Plot
library(ggdist)       # untuk membuat Stat Dot Plot
library(ggbeeswarm)   # untuk membuat Beeswarm Plot
library(patchwork)    # untuk membuat Population Pyramid
library(ggridges)     # untuk membuat Stat Density Ridges Plot

```

***

### Penyiapan Dataset

Sebagian besar grafik dibuat dengan menggunakan dataset *main_df*. 

```{r main df}

set.seed(2000)
df1 = tibble(var = 'A', val = rnorm(n = 25, mean = 5.5, sd = 1.5))
df2 = tibble(var = 'B', val = rnorm(n = 15, mean = 4.5, sd = 1.0))
df3 = tibble(var = 'C', val = rnorm(n = 20, mean = 5.0, sd = 1.0))
df4 = tibble(var = 'D', val = rnorm(n = 10, mean = 4.0, sd = 0.5))
df5 = tibble(var = 'E', val = rnorm(n = 13, mean = 5.0, sd = 1.5))

main_df <- rbind(df1, df2, df3, df4, df5) %>%
  mutate(Variable = as_factor(var),
         value = round(val, 2)) %>%
  select(Variable, value)

```

Untuk membuat dot strip plot pada tipe grafik-peringkat, kita menggunakan dataset *df_for_rank_dotstrip*.

```{r df for rank dotstrip}

set.seed(2000)
dfa = tibble(var = LETTERS[seq( from = 1, to = 20 )],
             val = sample(1:100, 20), year = '2018')
dfb = tibble(var = LETTERS[seq( from = 1, to = 20 )],
             val = sample(1:100, 20), year = '2019')
dfc = tibble(var = LETTERS[seq( from = 1, to = 20 )],
             val = sample(1:100, 20), year = '2020')
dfd = tibble(var = LETTERS[seq( from = 1, to = 20 )],
             val = sample(1:100, 20), year = '2021')
dfe = tibble(var = LETTERS[seq( from = 1, to = 20 )],
             val = sample(1:100, 20), year = '2022')

df_for_rank_dotstrip <- rbind(dfa, dfb, dfc, dfd, dfe) %>%
  rename(Variable = var,
         value = val)

```

Untuk membuat bump chart, kita menggunakan dataset *df_for_bump*.

```{r df for bump}

set.seed(2021)
df_6 = tibble(team = c('A','B','C','D','E'),
              game_1 = sample(1:5),
              game_2 = sample(1:5),
              game_3 = sample(1:5),
              game_4 = sample(1:5),
              game_5 = sample(1:5))

df_for_bump <- df_6 %>%
  pivot_longer(!team, names_to = 'game', values_to = 'position') %>%
  mutate(game = as.numeric(recode(game,
                                  game_1 = 1,
                                  game_2 = 2,
                                  game_3 = 3,
                                  game_4 = 4,
                                  game_5 = 5)))

```

Untuk membuat slope graph, kita menggunakan dataset *df_for_slope*.

```{r df for slope}

df_for_slope = tibble(var = c('A','B','C','D', 'E',
                              'A','B','C','D', 'E',
                              'A','B','C','D', 'E'),
                      year = c('2010','2010','2010','2010','2010',
                               '2015','2015','2015','2015','2015',
                               '2020','2020','2020','2020','2020'),
                      val = c(10,8,6,4,2,
                              13,9,11,5,7,
                              12,13,9,7,5))

```

Untuk membuat population pyramid, kita menggunakan dataset *df_for_pop_pyramid*.

```{r df for pop pyramid}

set.seed(2000)
df1 = tibble(gender = 'Male', age = '15-20',
             value = sample((5:10), size = 1))
df2 = tibble(gender = 'Male', age = '21-25',
             value = sample((10:15), size = 1))
df3 = tibble(gender = 'Male', age = '26-30',
             value = sample((15:20), size = 1))
df4 = tibble(gender = 'Male', age = '31-35',
             value = sample((20:25), size = 1))
df5 = tibble(gender = 'Male', age = '36-40',
             value = sample((25:30), size = 1))
df6 = tibble(gender = 'Male', age = '41-45',
             value = sample((30:35), size = 1))
df7 = tibble(gender = 'Male', age = '46-50',
             value = sample((35:40), size = 1))
df8 = tibble(gender = 'Male', age = '51-55',
             value = sample((40:45), size = 1))
df9 = tibble(gender = 'Male', age = '56-60',
             value = sample((45:50), size = 1))
df10 = tibble(gender = 'Female', age = '15-20',
              value = sample((5:10), size = 1))
df11 = tibble(gender = 'Female', age = '21-25',
              value = sample((10:15), size = 1))
df12 = tibble(gender = 'Female', age = '26-30',
              value = sample((15:20), size = 1))
df13 = tibble(gender = 'Female', age = '31-35',
              value = sample((20:25), size = 1))
df14 = tibble(gender = 'Female', age = '36-40',
              value = sample((25:30), size = 1))
df15 = tibble(gender = 'Female', age = '41-45',
              value = sample((30:35), size = 1))
df16 = tibble(gender = 'Female', age = '46-50',
              value = sample((35:40), size = 1))
df17 = tibble(gender = 'Female', age = '51-55',
              value = sample((40:45), size = 1))
df18 = tibble(gender = 'Female', age = '56-60',
              value = sample((45:50), size = 1))

df_for_pop_pyramid <- rbind(df1, df2, df3, df4, df5, df6,
                            df7, df8, df9, df10, df11, df12,
                            df13, df14, df15, df16, df17, df18) %>%
  mutate(age = as.factor(age))

```

Untuk membuat cumulative curve, kita menggunakan dataset *df_for_cum_curve*.

```{r df for cum curve}

set.seed(123)
df_for_cum_curve = tibble(
  var = c('A', 'A', 'A', 'A', 'A', 'A', 'A', 'A',
          'B', 'B', 'B', 'B', 'B', 'B', 'B', 'B'),
  year = c('2015', '2016', '2017', '2018',
           '2019', '2020', '2021', '2022',
           '2015', '2016', '2017', '2018',
           '2019', '2020', '2021', '2022'),
  val = c(sample(10:50, size = 4, replace = TRUE),
          sample(50:100, size = 4, replace = TRUE),
          sample(10:50, size = 4, replace = TRUE),
          sample(50:100, size = 4, replace = TRUE)))

df_for_cum_curve <- df_for_cum_curve %>%
  group_by(var) %>%
  mutate(cumulative_val = cumsum(val))

```

***

### Penyiapan Palet Warna

Kita menggunakan palet warna berbeda untuk tiap tipe grafik. Untuk mempercantik tipe grafik-peringkat, kita menggunakan palet *palette_ranking*. Untuk mempersempit fokus latihan, saya menyalin kode hex secara manual dari *Greek Palette* di [MetBrewer](https://github.com/BlakeRMills/MetBrewer#greek){target="blank"}. Anda dapat mempelajari sendiri penggunaan palet warna pada [MetBrewer](https://github.com/BlakeRMills/MetBrewer#greek){target="blank"} tanpa harus menyalin code hex secara manual.

```{r palette for ranking}

palette_ranking <- c('#3c0d03',
                     '#8d1c06',
                     '#e67424',
                     '#ed9b49',
                     '#f5c34d')

```

Untuk mempercantik tipe grafik-distribusi, kita menggunakan palet *palette_distr*. Saya menyalin kode hex secara manual dari *Isfahan1 Palette* di [MetBrewer](https://github.com/BlakeRMills/MetBrewer#isfahan1){target="blank"}.

```{r palette for distribution}

palette_distr <-c('#4e3910',
                  '#845d29',
                  '#4fb6ca',
                  '#178f92',
                  '#175f5d')

```

***

### Penyiapan Tema Grafik

Kita menggunakan tema berbeda untuk tiap tipe grafik. Untuk mempercantik tipe grafik-peringkat, kita menggunakan tema *theme_ranking*.

```{r theme for rangking}

theme_ranking <- theme_minimal() +
  theme(
    plot.title = element_text(color = '#3c0d03',
                              hjust = 0.5,
                              face = 'bold'),
    plot.subtitle = element_text(color = '#3c0d03',
                                 hjust = 0.5),
    plot.caption = element_text(color = '#3c0d03',
                                hjust = 1),
    axis.title = element_text(color = '#8d1c06',
                              face = 'bold'),
    axis.text = element_text(color = '#8d1c06',
                             face = 'bold'),
    panel.background = element_rect(fill = '#ffffff',
                                    color = NA),
    plot.background = element_rect(fill = '#ffffff',
                                   color = 'lightblue')
  )

```

Untuk mempercantik tipe grafik-distribusi, kita menggunakan tema *theme_distr*.

```{r theme for distribution}

theme_distr <- theme_minimal() +
  theme(
    plot.title = element_text(color = '#1d1f54',
                              hjust = 0.5,
                              face = 'bold'),
    plot.subtitle = element_text(color = '#1d1f54',
                                 hjust = 0.5),
    plot.caption = element_text(color = '#1d1f54',
                                hjust = 1),
    axis.title = element_text(color = '#1d1f54',
                              face = 'bold'),
    axis.text = element_text(color = '#1d1f54',
                             face = 'bold'),
    panel.background = element_rect(fill = '#FFFCDE',
                                    color = NA),
    plot.background = element_rect(fill = '#FFFCDE',
                                   color = 'lightblue')
  )

```

***

## **Peringkat**

Tipe grafik-peringkat digunakan untuk mengurutkan variabel berdasarkan nilai tertentu yang dimiliki masing-masing variabel.

***

### Ordered Bar

```{r ordered bar}

ordered_bar <- main_df %>%
  group_by(Variable) %>%
  summarise(number_of_data = n()) %>%
  ggplot(aes(x = reorder(Variable, -number_of_data),
             y = number_of_data,
             color = reorder(Variable, -number_of_data),
             fill = reorder(Variable, -number_of_data))) +
  geom_col(width = .6) +
  scale_color_manual(values = palette_ranking,
                     guide = 'none') +
  scale_fill_manual(values = palette_ranking,
                    guide = 'none') +
  theme_ranking +
  xlab('Variable') +
  ylab('number of data') +
  labs(title = 'Ordered Bar',
       caption = 'visualization by PanggahDPutra, 2022')

```

```{r ordered bar print, echo=FALSE, out.width = "100%"}
ordered_bar
```

***

### Ordered Column

```{r ordered column}

ordered_column <- main_df %>%
  group_by(Variable) %>%
  summarise(number_of_data = n()) %>%
  ggplot(aes(x = number_of_data,
             y = reorder(Variable, number_of_data),
             color = reorder(Variable, -number_of_data),
             fill = reorder(Variable, -number_of_data))) +
  geom_col(width = .6) +
  scale_color_manual(values = palette_ranking,
                     guide = 'none') +
  scale_fill_manual(values = palette_ranking,
                    guide = 'none') +
  theme_ranking +
  xlab('number of data') +
  ylab('Variable') +
  labs(title = 'Ordered Column',
       caption = 'visualization by PanggahDPutra, 2022')

```

```{r ordered column print, echo=FALSE, out.width = "100%"}
ordered_column
```

***

### Ordered Proportional Symbol

```{r ordered prop symbol}

ordered_prop_symbol <- main_df %>%
  group_by(Variable) %>%
  summarise(number_of_data = n()) %>%
  ggplot(aes(x = reorder(Variable, -number_of_data),
             y = 0,
             color = reorder(Variable, -number_of_data),
             fill = reorder(Variable, -number_of_data))) +
  geom_point(aes(size = number_of_data), show.legend = FALSE) +
  geom_text(aes(label = Variable),
            size = 7,
            color = 'white') +
  scale_size_area(max_size = 40) +
  scale_color_manual(values = palette_ranking,
                     guide = 'none') +
  scale_fill_manual(values = palette_ranking,
                    guide = 'none') +
  scale_y_continuous(limits = c(-1,1)) +
  theme_ranking +
  theme(axis.title = element_blank(),
        axis.text = element_blank()) +
  labs(title = 'Ordered Proportional Symbol',
       caption = 'visualization by PanggahDPutra, 2022')

```

```{r ordered prop symbol print, echo=FALSE, out.width = "100%"}
ordered_prop_symbol
```

***

### Dot Strip Plot

```{r ranking dot strip plot}

rank_dot_strip_plot <- df_for_rank_dotstrip %>%
  ggplot(aes(x = value,
             y = year,
             color = year,
             fill = year)) +
  geom_point(alpha = .7,
             size = 7) +
  geom_text(aes(label = Variable),
            size = 3,
            color = 'white') +
  stat_summary(fun = "median",
               geom = "point",
               shape = 124,
               size = 10, ) + 
  scale_color_manual(values = palette_ranking,
                     guide = 'none') +
  scale_fill_manual(values = palette_ranking,
                    guide = 'none') +
  theme_ranking +
  theme(
    axis.title.y = element_blank()
    ) +
  labs(title = 'Dot Strip Plot',
       caption = 'visualization by PanggahDPutra, 2022')

```

```{r ranking dot strip plot print, echo=FALSE, out.width = "100%"}
rank_dot_strip_plot
```

***

### Ordered Dot Strip Plot

Kita juga dapat mengurutkan variabel pada dot strip plot sesuai dengan nilai tertentu. Pada contoh dibawah, kita mengurutkan variabel berdasarkan nilai maksimal dari masing-masing variabel.

```{r ordered dot strip plot}

ordered_dot_strip_plot <- main_df %>%
  ggplot(aes(x = reorder(Variable, -value),
             y = value,
             color = reorder(Variable, -value),
             fill = reorder(Variable, -value))) +
  geom_point(alpha = .5, size = 5) +
  scale_color_manual(values = palette_ranking,
                     guide = 'none') +
  scale_fill_manual(values = palette_ranking,
                    guide = 'none') +
  scale_y_continuous(limits = c(0,10),
                     breaks = c(0,2,4,6,8,10)) +
  stat_summary(fun = 'max',
               geom = "text",
               label = "max",
               size = 5,
               vjust = -1) + 
  theme_ranking +
  xlab('Variable') +
  labs(title = 'Ordered Dot Strip Plot',
       caption = 'visualization by PanggahDPutra, 2022')

```

```{r ordered dot strip plot print, echo=FALSE, out.width = "100%"}
ordered_dot_strip_plot
```

***

### Slope Graph

```{r slope graph}

slope_graph <- CGPfunctions::newggslopegraph(
  dataframe = df_for_slope,
  Times = year,
  Measurement = val,
  Grouping = var,
  Title = 'Slope Graph',
  SubTitle = '2010 - 2015 - 2020',
  Caption = 'visualization by PanggahDPutra, 2022',
  XTextSize = 12,
  YTextSize = 4,
  TitleTextSize = 14,
  SubTitleTextSize = 10,
  CaptionTextSize = 8,
  TitleJustify = "center",
  SubTitleJustify = "center",
  CaptionJustify = "right",
  LineThickness = 1.2,
  LineColor = palette_ranking,
  DataTextSize = 5,
  DataTextColor = '#8d1c06',
  DataLabelPadding = 0.1,
  DataLabelFillColor = '#ffffff',
  WiderLabels = TRUE) +
  theme(plot.title = element_text(color = '#3c0d03'),
        plot.subtitle = element_text(color = '#3c0d03'),
        plot.caption = element_text(color = '#3c0d03'),
        panel.background = element_rect(fill = '#ffffff',
                                        color = NA),
        plot.background = element_rect(fill = '#ffffff',
                                       color = 'lightblue')) 

```

```{r slope graph print, echo=FALSE, out.width = "100%"}
slope_graph
```

***

### Lollipop

Pada grafik lollipop, kita akan cukup kesusahan melihat perbedaan antar variabel jika selisih nilai tiap variabel sangat tipis. Untuk itu, kita lebih baik menampilkan nilai data di dalam lingkaran lollipop seperti di bawah ini.

```{r lollipop}

lollipop <- main_df %>%
  group_by(Variable) %>%
  summarise(number_of_data = n()) %>%
  ggplot(aes(x = reorder(Variable, -number_of_data),
             y = number_of_data,
             color = Variable,
             fill = Variable)) +
  geom_col(alpha = 1,
           width = .05,
           color = '#3c0d03',
           fill = '#3c0d03',
           show.legend = FALSE) +
  geom_point(alpha = 1,
             size = 24,
             color = '#ed9b49',
             show.legend = FALSE) +
  geom_point(alpha = 1,
             size = 21,
             color = '#e67424',
             show.legend = FALSE) +
  geom_point(alpha = 1,
             size = 18,
             color = '#8d1c06',
             show.legend = FALSE) +
  geom_point(alpha = 1,
             size = 15,
             color = '#3c0d03',
             show.legend = FALSE) +
  geom_text(aes(label = number_of_data), 
            size = 5,
            color = '#f5c34d') +
  scale_y_continuous(limits = c(0,35)) +
  theme_ranking +
  theme(axis.text.y = element_blank()) +
  xlab('Variable') +
  ylab('number of data') +
  labs(title = 'Lollipop',
       caption = 'visualization by PanggahDPutra, 2022')

```

```{r lollipop print, echo=FALSE, out.width = "100%"}
lollipop
```

***

### Bump Chart

```{r bump chart}

bump <- df_for_bump %>%
  ggplot(aes(x = game,
             y = position,
             color = team)) +
  ggbump::geom_bump(size = 3,
                    smooth = 20,
                    show.legend = FALSE) +
  geom_point(size = 7) +
  geom_text(aes(label = position),
            size = 4,
            color = 'white') +
  geom_text(data = df_for_bump %>% filter(game == min(game)),
            aes(x = game - .1,
                label = team),
            size = 5,
            hjust = 1) +
  geom_text(data = df_for_bump %>% filter(game == max(game)),
            aes(x = game + .1,
                label = team),
            size = 5,
            hjust = 0) +
  scale_color_manual(values = palette_ranking,
                     guide = 'none') +
  scale_y_reverse() +
  theme_ranking +
  xlab('Game-') +
  ylab('Ranking') +
  labs(title = 'Bump Chart',
       caption = 'visualization by PanggahDPutra, 2022')

```

```{r bump print, echo=FALSE, out.width = "100%"}
bump
```

***

## **Distribusi**

Tipe grafik-distribusi digunakan untuk menunjukkan distribusi data dari suatu dataset atau dari tiap variabel.

***

### Histogram

```{r histogram, message=FALSE, warning=FALSE}

histogram <- main_df %>%
  ggplot(aes(x = value)) +
  geom_histogram(bins = 25,
                 alpha = .9,
                 fill = '#178f92',
                 color = '#175f5d') +
  scale_x_continuous(limits = c(0,10),
                     breaks = c(0,2,4,6,8,10)) +
  scale_y_continuous(limits = c(0,15),
                     breaks = c(0,5,10,15)) +
  theme_distr +
  ylab('number of data') +
  labs(title = 'Histogram',
       caption = 'visualization by PanggahDPutra, 2022')

```

```{r histograms print, echo=FALSE, out.width = "100%"}
histogram
```

***

### Dot Plot (Dumbbell Plot)

```{r dumbbell plot}

dumbbell_plot <- main_df %>%
  group_by(Variable) %>%
  summarise(min = min(value), max = max(value)) %>%
  ggplot(aes(x = min,
             xend = max,
             y = Variable,
             color = Variable,
             fill = Variable), ) +
  ggalt::geom_dumbbell(size =3,
                       size_x = 12,
                       size_xend = 12,
                       color = '#d8c29d',
                       colour_x = '#d8c29d',
                       colour_xend = '#d8c29d') +
  ggalt::geom_dumbbell(size = 3,
                       size_x = 9,
                       size_xend = 9,
                       color = '#d8c29d',
                       colour_x = '#4e3910',
                       colour_xend = '#175f5d') +
  geom_text(aes(x = min,
                y = Variable,
                label = round(min, 1)), 
            size = 3,
            color = 'white') +
  geom_text(aes(x = max,
                y = Variable,
                label = round(max, 1)), 
            size = 3,
            color = 'white') +
  scale_color_manual(values = palette_distr,
                     guide = 'none') +
  scale_fill_manual(values = palette_distr,
                    guide = 'none') +
  scale_x_continuous(limits = c(0,10),
                     breaks = c(0,2,4,6,8,10)) +
  theme_distr +
  xlab('min <<<value>>> max') +
  labs(title = 'Dot Plot (Dumbbell Plot)',
       caption = 'visualization by PanggahDPutra, 2022')

```

```{r dumbbell plot print, echo=FALSE, out.width = "100%"}
dumbbell_plot
```

***

### Dot Strip Plot

```{r dot strip plot}

dot_strip_plot <- main_df %>%
  ggplot(aes(x = Variable,
             y = value,
             color = Variable,
             fill = Variable)) +
  geom_point(alpha = .5, size = 5) +
  scale_color_manual(values = palette_distr,
                     guide = 'none') +
  scale_fill_manual(values = palette_distr,
                    guide = 'none') +
  scale_y_continuous(limits = c(0,10),
                     breaks = c(0,2,4,6,8,10)) +
  theme_distr +
  labs(title = 'Dot Strip Plot',
       caption = 'visualization by PanggahDPutra, 2022')

```

```{r dot strip plot print, echo=FALSE, out.width = "100%"}
dot_strip_plot
```

***

### Stat Dot Plot

Pada dot strip plot di atas, kita cukup kesulitan mengetahui distribusi dari data yang memiliki nilai sama/ hampir sama. Untuk mempermudah interpretasi, kita dapat membuat stat dot plot  seperti di bawah ini.

```{r stat dot plot}

stat_dot_plot <- main_df %>%
  ggplot(aes(x = Variable,
             y = value,
             color = Variable,
             fill = Variable)) +
  ggdist::stat_dots(side = 'right') +
  scale_color_manual(values = palette_distr,
                     guide = 'none') +
  scale_fill_manual(values = palette_distr,
                    guide = 'none') +
  scale_y_continuous(limits = c(0,10),
                     breaks = c(0,2,4,6,8,10)) +
  theme_distr +
  labs(title = 'Stat Dot Plot',
       caption = 'visualization by PanggahDPutra, 2022')

```

```{r stat dot plot print, echo=FALSE, out.width = "100%"}
stat_dot_plot
```

***

### Barcode Plot

```{r barcode plot}

barcode_plot <- main_df %>%
  ggplot(aes(x = Variable,
             y = value,
             color = Variable,
             fill = Variable)) +
  geom_point(shape = 95,
             size = 25,
             alpha = .7) +
  scale_color_manual(values = palette_distr,
                     guide = 'none') +
  scale_fill_manual(values = palette_distr,
                    guide = 'none') +
  scale_y_continuous(limits = c(0,10),
                     breaks = c(0,2,4,6,8,10)) +
  theme_distr +
  labs(title = 'Barcode Plot',
       caption = 'visualization by PanggahDPutra, 2022')

```

```{r barcode plot print, echo=FALSE, out.width = "100%"}
barcode_plot
```

***

### Box Plot

```{r box plot}

box_plot <- main_df %>%
  ggplot(aes(x = Variable,
             y = value,
             color = Variable,
             fill = Variable)) +
  geom_boxplot(alpha = .7,
               size = .5,
               outlier.size = 2) +
  scale_color_manual(values = palette_distr,
                     guide = 'none') +
  scale_fill_manual(values = palette_distr,
                    guide = 'none') +
  scale_y_continuous(limits = c(0,10),
                     breaks = c(0,2,4,6,8,10)) +
  theme_distr +
  labs(title = 'Box Plot',
       caption = 'visualization by PanggahDPutra, 2022')

```

```{r box plot print, echo=FALSE, out.width = "100%"}
box_plot
```

***

### Violin Plot

```{r violin plot}

violin_plot <- main_df %>%
  ggplot(aes(x = Variable,
             y = value,
             color = Variable,
             fill = Variable)) +
  geom_violin(size = .5,
              bw = .25) +
  scale_color_manual(values = palette_distr,
                     guide = 'none') +
  scale_fill_manual(values = palette_distr,
                    guide = 'none') +
  scale_y_continuous(limits = c(0,10),
                     breaks = c(0,2,4,6,8,10)) +
  theme_distr +
  labs(title = 'Violin Plot',
       caption = 'visualization by PanggahDPutra, 2022')

```

```{r violin plot print, echo=FALSE, out.width = "100%"}
violin_plot
```

***

### Population Pyramid

```{r pop pyramid female side}

female_side <- df_for_pop_pyramid %>%
  filter(gender == 'Female') %>%
  ggplot(aes(x = value,
             y = reorder(age, desc(age)),
             fill = gender)) +
  geom_col(fill = '#178f92') +
  geom_text(aes(label = value),
            hjust = 2,
            color = 'white') +
  scale_x_continuous(limits = c(0, 50)) +
  theme_minimal() +
  theme(
    plot.title.position = "plot",
    plot.subtitle = element_text(color = '#4fb6ca',
                                 face = 'bold'),
    axis.title.x = element_text(color = '#1d1f54',
                                face = 'bold'),
    axis.title.y = element_blank(),
    axis.text.x = element_blank(),
    axis.text.y = element_text(color = '#4fb6ca',
                               face = 'bold'),
    panel.background = element_rect(fill = '#FFFCDE',
                                    color = NA),
    plot.background = element_rect(fill = '#FFFCDE',
                                   color = '#FFFCDE')
  ) +
  xlab('Female') +
  labs(subtitle = 'Age')

```

```{r pop pyramid male side}

male_side <- df_for_pop_pyramid %>%
  filter(gender == 'Male') %>%
  ggplot(aes(x = -value,
             y = reorder(age, desc(age)),
             fill = gender)) +
  geom_col(fill = '#845d29') +
  geom_text(aes(label = value),
            hjust = -1,
            color = 'white') +
  scale_x_continuous(limits = c(-50, 0)) +
  theme_minimal() +
  theme(
    axis.title.x = element_text(color = '#1d1f54',
                                face = 'bold'),
    axis.title.y = element_blank(),
    axis.text.x = element_blank(),
    axis.text.y = element_blank(),
    panel.background = element_rect(fill = '#FFFCDE',
                                    color = NA),
    plot.background = element_rect(fill = '#FFFCDE',
                                   color = '#FFFCDE')
  ) +
  xlab('Male')

```

```{r pop pyramid}

pop_pyramid <- (male_side|female_side) +
  patchwork::plot_annotation(
    title = "Population Pyramid",
    caption = 'visualization by PanggahDPutra, 2022',
    theme = theme(
      plot.title = element_text(color = '#1d1f54',
                                hjust = 0.5,
                                face = 'bold'),
      plot.caption = element_text(color = '#1d1f54',
                                  hjust = 1),
      panel.background = element_rect(fill = '#FFFCDE',
                                      color = NA),
      plot.background = element_rect(fill = '#FFFCDE',
                                     color = 'lightblue')))

```

```{r pop pyramid print, echo=FALSE, out.width = "100%"}
pop_pyramid
```


***

### Cumulative Curve 

```{r cum curve}

cumulative_curve <- df_for_cum_curve %>%
  ggplot(aes(x = year,
             y = cumulative_val,
             group = var,
             color = var)) +
  geom_smooth(size = 1.5,
              se = FALSE) +
  geom_text(data = subset(df_for_cum_curve,year == '2022'),
            aes(label = var),
            hjust = -1) +
  scale_color_manual(values = c('#d8c29d', '#4fb6ca'),
                     guide = 'none') +
  scale_y_continuous(limits = c(0,500)) +
  theme_distr +
  ylab('cumulative value') +
  labs(title = 'Cumulative Curve',
       caption = 'visualization by PanggahDPutra, 2022')

```

```{r cum curve print, echo=FALSE, message=FALSE, out.width = "100%"}
cumulative_curve
```

***

### Frequency Polygons 

```{r freq poly}

freq_polygons <- main_df %>%
  ggplot(aes(x = value)) +
  geom_freqpoly(bins = 25,
                size = 1.5,
                color = '#4fb6ca') +
  scale_x_continuous(limits = c(0,10),
                     breaks = c(0,2,4,6,8,10)) +
  scale_y_continuous(limits = c(0,15),
                     breaks = c(0,5,10,15)) +
  theme_distr +
  ylab('frequency') +
  labs(title = 'Frequency Polygons',
       caption = 'visualization by PanggahDPutra, 2022')

```

```{r freq poly print, echo=FALSE, out.width = "100%"}
freq_polygons
```

***

### Beeswarm

```{r beeswarm}

beeswarm <- main_df %>%
  ggplot(aes(x = Variable,
             y = value,
             color = Variable,
             fill = Variable)) +
  ggbeeswarm::geom_beeswarm(alpha = .7,
                            size = 8,
                            cex = 3.5,
                            show.legend = FALSE) +
  scale_color_manual(values = palette_distr,
                     guide = 'none') +
  scale_fill_manual(values = palette_distr,
                    guide = 'none') +
  scale_y_continuous(limits = c(0,10),
                     breaks = c(0,2,4,6,8,10)) +
  theme_distr +
  labs(title = 'Beeswarm',
       caption = 'visualization by PanggahDPutra, 2022')

```

```{r beeswarm print, echo=FALSE, out.width = "100%"}
beeswarm
```

***

### Density Plot

```{r density plot}

density_plot <- main_df %>%
  ggplot(aes(x = value)) +
  geom_density(alpha = 0.9,
               fill = '#845d29',
               color = '#4e3910') +
  scale_x_continuous(limits = c(0,10),
                     breaks = c(0,2,4,6,8,10)) +
  theme_distr +
  ylab('density') +
  labs(title = 'Density Plot',
       caption = 'visualization by PanggahDPutra, 2022')

```

```{r density plot print, echo=FALSE, out.width = "100%"}
density_plot
```

***

### Stat Density Ridges Plot

Tidak seperti density plot, stat density plot menampilkan *density* dari tiap variabel. Stat density plot juga dapat menampilkan nilai kuantil dari tiap variabel.

```{r stat density ridges plot}

stat_density_ridges_plot <- main_df %>%
  ggplot(aes(x = value,
             y = Variable,
             fill = Variable,
             color = Variable)) +
  ggridges::stat_density_ridges(quantile_lines = TRUE,
                                quantiles = 2,
                                alpha = .5,
                                size = .8,
                                rel_min_height = 0.01) +
  scale_color_manual(values = palette_distr,
                     guide = 'none') +
  scale_fill_manual(values = palette_distr,
                    guide = 'none') +
  scale_x_continuous(limits = c(0,10),
                     breaks = c(0,2,4,6,8,10)) +
  theme_distr +
  labs(title = 'Stat Density Ridges Plot',
       caption = 'visualization by PanggahDPutra, 2022')

```

```{r stat density ridges plot print, echo=FALSE, message=FALSE, out.width = "100%"}
stat_density_ridges_plot
```

***

## **Referensi**

* [Visual Vocabulary](https://github.com/Financial-Times/chart-doctor/tree/main/visual-vocabulary){target="blank"}
  
* [tidyverse](https://tidyverse.tidyverse.org/){target="blank"}
  
* [CGPfunctions](https://github.com/ibecav/CGPfunctions){target="blank"}
  
* [ggbump](https://github.com/davidsjoberg/ggbump){target="blank"}
  
* [ggalt](https://github.com/hrbrmstr/ggalt){target="blank"}
  
* [ggdist](https://github.com/mjskay/ggdist/){target="blank"}
  
* [ggbeeswarm](https://github.com/eclarke/ggbeeswarm){target="blank"}
  
* [patchwork](https://github.com/thomasp85/patchwork){target="blank"}

* [ggridges](https://wilkelab.org/ggridges/){target="blank"}
  
* [MetBrewer](https://github.com/BlakeRMills/MetBrewer){target="blank"}
    
* [flipbook_script.R](https://osf.io/vt2ny/){target="blank"}
  
* [Beyond Bar and Box Plots](https://z3tt.github.io/beyond-bar-and-box-plots){target="blank"}